ACORDAO-COMPLETO-2357605

ACÓRDÃO 6788/2019 ATA 27/2019 - SEGUNDA CÂMARA

VISTOS, relatados e discutidos estes autos em que se aprecia, nesta fase processual, Recurso de Reconsideração interposto contra o Acórdão 4082/2018-TCU-Segunda Câmara, 
ACORDAM os Ministros do Tribunal de Contas da União, reunidos em Sessão de 2ª Câmara, ante as razões expostas pelo Relator, em:
9.1. com fundamento no art. 32, parágrafo único, da Lei nº 8.443/1992 c/c o art. 285, § 2º, do Regimento Interno do TCU, conhecer do presente recurso e, no mérito, negar-lhe provimento, mantendo-se na íntegra o acórdão recorrido;
9.2. dar ciência desta deliberação ao recorrente e aos demais órgãos e interessados cientificados do acórdão recorrido.

Recurso de reconsideração interposto pela recorrente contra decisão do Tribunal que julgou irregulares as suas contas, condenou-a em débito e aplicou-lhe multa.

Segunda Câmara

Município de Paudalho/PE.

3. Interessados/Responsáveis/Recorrentes:
3.1. Interessado: Ministério do Turismo (vinculador) (05.457.283/0001-19).
3.2. Responsáveis: Erika Produções de Eventos Eireli (05.586.759/0001-11); José Fernando Moreira da Silva (XXX.778.814-XX).
3.3. Recorrente: Erika Produções de Eventos Eireli (05.586.759/0001-11).

Ana Arraes (Presidente).

13.1. Ministros presentes: Ana Arraes (Presidente), Augusto Nardes (Relator) e Raimundo Carreiro.
13.2. Ministra que alegou impedimento na Sessão: Ana Arraes (Presidente).
13.3. Ministro-Substituto convocado: André Luís de Carvalho.

ACORDAO-COMPLETO-2387898

Acórdão 13052/2019 - Segunda Câmara

AUGUSTO NARDES

Ministro-Substituto Marcos Bemquerer Costa.

Adoto como relatório, com os ajustes de forma pertinentes, a instrução lavrada pela auditora encarregada do exame do processo no âmbito da Secretaria de Recursos - Serur (peça 80) , a qual contou com a anuência do escalão dirigente da unidade técnica e do Ministério Público junto a este Tribunal (peças 81 e 82) : 
"INTRODUÇÃO
1.	Trata-se de recurso de reconsideração interposto por Erika Produções de Eventos Eireli (peça 66) contra o Acórdão 4082/2018-TCU-Segunda Câmara, relator Ministro-Substituto Marcos Bemquerer (peça 54) , transcrito na íntegra abaixo (grifado) :
9.1. com fundamento nos arts. 1º, inciso I, 16, inciso III, alínea c, 19, caput, e 23, inciso III, da Lei 8.443/1992, julgar irregulares as contas do Sr. José Fernando Moreira da Silva e da empresa Erika Produções de Eventos Eireli, condenando-os, solidariamente, ao pagamento da quantia de R$ 109.500,00 (cento e nove mil e quinhentos reais) , com a fixação do prazo de quinze dias, a contar das notificações, para que comprovem, perante o Tribunal (art. 214, inciso III, alínea a do Regimento Interno) , o recolhimento da dívida ao Tesouro Nacional, atualizada monetariamente e acrescida dos juros de mora, calculados a partir de 23/12/2009, até a data do efetivo recolhimento, na forma prevista na legislação em vigor;
9.2. aplicar, individualmente, ao Sr. José Fernando Moreira da Silva e à empresa Erika Produções de Eventos Eireli a multa prevista nos arts. 19, caput, e 57 da Lei 8.443/1992, no valor de R$ 18.000,00 (dezoito mil reais) , fixando-lhes o prazo de 15 (quinze) dias, a contar das notificações, para que comprovem, perante o Tribunal (art. 214, inciso III, alínea a, do Regimento Interno) , o recolhimento das dívidas ao Tesouro Nacional, atualizadas monetariamente desde a data do presente Acórdão até a do efetivo recolhimento, se forem pagas após o vencimento, na forma da legislação em vigor;
9.3. autorizar, caso requerido, nos termos do art. 26 da Lei 8.443/1992, o parcelamento das dívidas em até 36 (trinta e seis) parcelas mensais e sucessivas, sobre as quais incidirão os correspondentes acréscimos legais (débito: atualização monetária e juros de mora; multa: atualização monetária) , esclarecendo aos responsáveis que a falta de pagamento de qualquer parcela importará no vencimento antecipado do saldo devedor, sem prejuízo das demais medidas legais;
9.4. autorizar, desde logo, a cobrança judicial das dívidas, nos termos do art. 28, inciso II, da Lei 8.443/1992, caso não atendidas as notificações;
9.5. encaminhar cópia deste Acórdão à Procuradoria da República no Estado do Pernambuco, consoante previsto no art. 16, § 3º, da Lei 8.443/1992 e no art. 209, § 7º, do Regimento Interno/TCU, bem como ao Ministério do Turismo, para ciência.
HISTÓRICO 
2.	Trata-se de tomada de contas especial instaurada pelo Ministério do Turismo (MTur) em desfavor de José Fernando Moreira da Silva, ex-prefeito municipal de Paudalho/PE (gestão: 20092012) , em razão da omissão no dever de prestar contas dos recursos repassados por força do Convênio Siconv 715864/2009, celebrado com o MTur, que teve por objeto a realização do projeto intitulado 'Festival da Juventude de Múltiplas Tribus', conforme Plano de Trabalho aprovado (peça 1) .
3.	A Secretaria Federal de Controle Interno (SFCI) /Controladoria-Geral da União (CGU) certificou a irregularidade das contas (peça 1, p. 225 e 227) e o Ministro de Estado do Turismo atestou haver tomado conhecimento (peça 1, p. 233) .
4.	No âmbito deste Tribunal, os responsáveis foram devidamente citados (peças 7, 26 e 27) , com apresentação de alegações de defesa (peças 15-21 e 31) . A citação da ora recorrente foi realizada nos seguintes termos (peça 27) :
O débito é decorrente da não comprovação da boa e regular aplicação dos recursos repassados pelo Convênio 1362/2009 - Siafi 715864, celebrado entre o Ministério do Turismo e a Prefeitura Municipal de Paudalho-PE, que tinha como objeto 'incentivar o turismo, por meio do apoio à realização do evento intitulado Festival da Juventude de Múltiplas Tribus' 
Conduta: Receber valores pagos pela prefeitura de Paudalho-PE oriundos do Convênio 1362/2009 - Siafi 715864 sem comprovação de que foram efetivamente repassados aos artistas que se apresentaram no evento 'Festival da Juventude de Múltiplas Tribus', em conformidade com o previsto no plano de trabalho.
5.	Foi promovida, ainda, diligência ao MTur (resposta à peça 45) , nos seguintes termos (peça 43) :
- a incongruência de datas constante do Relatório de Supervisão In Loco nº 2009 (datado de 4/11/2009) , relativo ao Convênio 715.864/2009 (Processo de formalização 72031.004956/2009-71) , firmado com a Prefeitura Municipal de Paudalho-PE, uma vez que esse Relatório afirma a efetiva execução de evento que teria ocorrido em data posterior (27 a 29/11/2016) , encaminhando informações e documentos complementares, se houver.
6.	A 2ª Câmara acolheu a proposta do relator a quo (peça 55) , que apontou que 'O contrato não firmado diretamente com o artista ou ajustado mediante empresário não exclusivo desatende o dispositivo precitado, porquanto permite que intermediários tornem a contratação mais onerosa ao erário, como se verificou no presente caso. A partir dos recibos acostados aos autos, observou-se que os valores previstos para a realização dos shows foram significativamente superiores aos pagos às bandas' (grifo original) e conclui que 'Como não há provas documentais de que a diferença de valores tenha sido utilizada para arcar com despesas de alimentação, transporte, hospedagem, impostos e honorários, assim como não havia previsão para tanto no plano de trabalho do convênio nem na proposta de preços que deu origem ao referido contrato, deve-se impugnar o montante de R$ 109.500,00'. 
7.	Assim, nos termos do acórdão ora recorrido, o colegiado julgou irregulares as contas de José Fernando Moreira da Silva e da empresa Erika Produções de Eventos Eireli, imputando-lhes débito solidário e aplicando-lhes multa individual, com amparo nos arts. 19 e 57 da Lei Orgânica do TCU. 
EXAME DE ADMISSIBILIDADE
8.	Reitera-se o exame de admissibilidade realizado pelo Serviço de Admissibilidade de Recursos, que propôs o conhecimento do presente recurso, nos termos do art. 32, inc. I, e art. 33 da Lei 8.443/1992, c/c o artigo 285 do RI/TCU, conferindo efeito suspensivo aos subitens 9.1, 9.2 e 9.4 do acórdão recorrido em relação à recorrente, estendido ao responsável condenado em solidariedade (peças 68-69) .
9.	O ministro-relator João Augusto Ribeiro Nardes admitiu o processamento do recurso, na forma proposta, e encaminhou os autos a esta Secretaria de Recursos (Serur) para instrução (peça 71) .
EXAME TÉCNICO
10. Constitui objeto do presente recurso definir se houve sobrepreço na contratação de shows artísticos, com recursos do Convênio Siconv 715864/2009. 
Sobrepreço na contratação para apresentação de show artístico
11. A recorrente defende a regularidade da sua contratação, com base nos seguintes argumentos (peça 66, p. 2-5) .
11.1. Alega que houve equívoco no acórdão recorrido quando disse que a contratação da recorrente foi indevida, e que a carta de exclusividade não conferia à recorrente o direito de contratar sem licitação.
11.2. Afirma que o evento foi efetivamente executado e que cumpriu a parte a que se obrigou no contrato, com a efetiva participação das bandas no evento 'Festival da Juventude de Múltiplas Tribus'.
11.3. Novamente aponta erro no acórdão recorrido, uma vez que a devolução corrigida da quantia de R$ 109.500,00 corresponde a um valor que não é saldo de restituição em prestação de contas final do convênio, mas integra os valores que foram objeto do contrato previamente pactuado entre as partes - recorrente e Município.
11.4. Alega, ainda, que, do valor contratado, deduziu seus honorários, impostos e demais despesas narradas em alegação de defesa, e pagou às bandas contratadas com valores de mercado.
11.5. Por fim, aduz que não houve dano ao erário e que a exigência de devolução de valores acarretará em enriquecimento sem causa da União.
Análise
12. A não apresentação de contrato de exclusividade, devidamente registrado em cartório, de artistas contratados com inexigibilidade no âmbito dos convênios firmados com o MTur é tema há muito debatido nesse tribunal.
13. O Plenário deste Tribunal, por meio do Acórdão 1435/2017-TCU-Plenário, relator Ministro Vital do Rêgo, ao apreciar consulta formulada pelo próprio MTur, entendeu que a apresentação de documento que confere exclusividade ao empresário do artista somente para o dia e localidade do evento não atende aos pressupostos estabelecidos no inciso III do art. 25 da Lei de Licitações e Contratos, para contratação direta por inexigibilidade.
14. Nesse sentido, não se vislumbra o alegado equívoco no acórdão recorrido. A contratação da recorrente, por inexigibilidade de licitação, para intermediar a execução de shows artísticos, no valor total de R$ 274.000,00, sem contrato de exclusividade com os artistas, devidamente registrado em cartório, não atendeu aos pressupostos estabelecidos no inciso III do art. 25 da Lei 8.666/1993.
15. Em relação à realização do evento, verifica-se que o relator a quo ressaltou que 'a documentação acostada aos autos comprova a execução do objeto pactuado'. Desnecessário, portanto, adicionar qualquer comentário a respeito.
16. Em nenhum momento este Tribunal trata a quantia de R$ 109.500,00 como se fosse saldo residual não usado a ser restituído quando da prestação de contas final do convênio. A simples leitura do voto condutor do acórdão recorrido não deixa dúvidas sobre a natureza dessa quantia:
24. Diante desse contexto, acompanho o encaminhamento sugerido pelo Ministério Público/TCU, de julgar irregulares as contas do ex-alcaide e da empresa Erika Produções de Eventos Eireli, com condenação solidária ao pagamento do débito relativo ao sobrepreço na contratação das bandas, no total de R$ 109.500,00, e aplicação individual de multa proporcional ao dano prevista no caput do art. 57 da Lei 8.443/1992, em razão da gravidade da falta constatada. (grifo acrescido) 
17. Assim, são improcedentes também as alegações de ausência de dano ao Erário e de enriquecimento sem causa da União.
18. A comprovação de pagamento de cachês às bandas que se apresentaram no evento 'Festival da Juventude de Múltiplas Tribus' permitiu estabelecer o nexo de causalidade entre os recursos transferidos e a prestação do serviço artístico. Da mesma forma, permitiu aferir a existência de sobrepreço na contratação, caracterizado pela diferença entre o valor contratado para a realização de shows e o efetivo pagamento de cachês aos artistas.
19. Nos autos, restou devidamente demonstrada a relação entre os recursos federais transferidos e o pagamento à recorrente: i) contrato (peça 31, p. 5-7) e ii) nota fiscal (peça 31, p. 10) .
20. Já as alegadas deduções realizadas pela contratada para pagamento de despesas com alimentação, transporte, hospedagem, impostos e honorários não encontram respaldo no plano de trabalho aprovado, nem mesmo no Contrato 48/2009 (peça 16, p. 68-70) , assinado com o ente municipal, que estabelecia no inciso I da Cláusula Sexta: 'Para a realização das apresentações a contratante [Prefeitura Municipal de Paudalho/PE] fornecerá horários das apresentações, lanches e refeições, se necessários'. (grifado) 
21. Com todas essas considerações, conclui-se que houve sobrepreço na contratação de shows artísticos, com recursos do Convênio Siconv 715864/2009, caracterizado pela diferença entre o valor contratado para a realização de shows e o efetivo pagamento de cachês aos artistas.
CONCLUSÃO
22. A comprovação de pagamento de cachês às bandas que se apresentaram no evento 'Festival da Juventude de Múltiplas Tribus' permitiu estabelecer o nexo de causalidade entre os recursos transferidos e a prestação do serviço artístico. Da mesma forma, permitiu aferir a existência de sobrepreço na contratação, caracterizado pela diferença entre o valor contratado para a realização de shows e o efetivo pagamento de cachês aos artistas.
23. À vista de todas as considerações acima expostas, o exame técnico concluiu que houve sobrepreço na contratação de shows artísticos, com recursos do Convênio Siconv 715864/2009, caracterizado pela diferença entre o valor contratado para a realização de shows e o efetivo pagamento de cachês aos artistas.
24. Logo, os argumentos apresentados pela recorrente não têm o condão de afastar as irregularidades apontadas, comprovadas mediante farta documentação e as devidas análises pelas equipes de auditoria do MTur e da CGU e pelos auditores deste Tribunal.
25. Cabe, portanto, negar provimento ao recurso para manter a deliberação recorrida nos seus exatos termos.
INFORMAÇÕES ADICIONAIS
26. Relativamente às sanções previstas na Lei 8.443/1992, ressalta-se o derradeiro posicionamento deste Tribunal, nos autos de incidente de uniformização de jurisprudência [TC Processo 030.926/2015-7]. A prolação do Acórdão 1441/2016-TCU-Plenário, redator Ministro Walton Alencar Rodrigues - assentou, em suma, que: a pretensão punitiva do TCU subordina-se ao prazo geral de prescrição indicado no art. 205 do Código Civil (10 anos) e é contada a partir da data de ocorrência da irregularidade sancionada; o ato que ordenar a citação, a audiência ou oitiva da parte interrompe a prescrição; haverá suspensão da prescrição toda vez que o responsável apresentar elementos adicionais de defesa; a prescrição será aferida independentemente de alegação da parte; o entendimento do mencionado acórdão será aplicado de imediato aos processos novos e aos pendentes de decisão.
27. No caso ora em análise, o débito é de 23/12/2009. Considerando que o ato que ordenou a citação da recorrente é de 28/9/2015 (peça 24) , verifica-se a inocorrência da prescrição da pretensão punitiva do TCU.
PROPOSTA DE ENCAMINHAMENTO
28. Ante o exposto, submete-se à consideração superior a presente análise do recurso de reconsideração interposto por Erika Produções de Eventos Eireli contra o Acórdão 4082/2018-TCU-Segunda Câmara, para posterior encaminhamento ao MP/TCU, propondose:
conhecer do recurso e, no mérito, negar-lhe provimento; e
b) dar ciência da deliberação que vier a ser proferida à recorrente, a José Fernando Moreira da Silva, ao MTur, à Procuradoria da República no Estado do Pernambuco e aos demais aos órgãos/entidades interessados".

não há.

Procuradora-Geral Cristina Machado da Costa e Silva.

RECURSO DE RECONSIDERAÇÃO EM TOMADA DE CONTAS ESPECIAL. ALEGAÇÕES INSUFICIENTES PARA REVERTER O JULGAMENTO PELA IRREGULARIDADE DAS CONTAS E A CONDENAÇÃO EM DÉBITO, COM APLICAÇÃO DE MULTA. NEGATIVA DE PROVIMENTO. Mantém-se o julgamento pela irregularidade das contas e a condenação do responsável em débito, com aplicação de multa, quando não são trazidos aos autos elementos suficientes para a modificação do juízo formado por esta Corte.

TOMADA DE CONTAS ESPECIAL (TCE)

Secretaria de Recursos (SERUR); Secretaria de Controle Externo de Tomada de Contas Especial (SecexTCE).

Trata-se, originariamente, da tomada de contas especial instaurada pelo Ministério do Turismo em desfavor do Sr. José Fernando Moreira da Silva, ex-prefeito do Município de Paudalho/PE, em face da omissão no dever de prestar contas dos recursos oriundos do Convênio 1.362/2009, cujo objeto consistia na realização do projeto intitulado "Festival da Juventude de Múltiplas Tribus" na municipalidade, nos dias 27 a 29/11/2009, mediante as seguintes ações:
	- locação de três geradores (R$ 6.000,00) e de dez banheiros químicos (R$ 6.600,00) ; 
	- contratação de serviços de sonorização (R$ 15.690,00) ; 
	- contratação de trinta seguranças (R$ 13.500,00) ; 
	- contratação de dez bandas, no montante de R$ 274.000,00 (Aquários - R$ 22.000,00; Rosimar Lima e Banda - R$ 10.000,00; Capital do Sol - R$ 30.000,00; Cidade Negra - R$ 70.000,00; Forró do Maluco - R$ 10.000,00; Soxote 'A' - R$ 12.000,00; VAD 3 - R$ 20.000,00; Forró Moral - R$ 35.000,00; Marreta You Planeta - R$ 35.000,00; e Capim com Mel - R$ 30.000,00) .
2.	Com vigência no período de 26/11/2009 a 25/3/2010 e prazo final para apresentação da prestação de contas em 25/4/2010, referido convênio previu a quantia de R$ 315.790,00 para a execução do objeto conveniado, sendo R$ 300.000,00 à conta do concedente e R$ 15.790,00 referentes à contrapartida do convenente.
3.	No âmbito deste Tribunal, foi promovida a citação do Sr. José Fernando Moreira da Silva, pelo montante federal repassado, em razão da irregularidade ensejadora da instauração da presente tomada de contas especial, tendo o responsável acostado aos autos, em resposta, a prestação de contas dos recursos conveniados (peças 15 a 21) . 
4.	Dada a constatação de irregularidades na aludida documentação, a unidade técnica promoveu nova citação do responsável, desta feita nos seguintes termos: 
	a) individualmente, pela não comprovação da correta liquidação de despesa, ante a falta de atesto da Nota Fiscal 46, emitida pela empresa Marcone Avelino Evaristo EPP (débito de R$ 26.000,00, em 23/12/2009) ; 
	b) solidariamente com a empresa Erika Produções de Eventos Eireli, entidade contratada por inexigibilidade de licitação para a execução do objeto conveniado, em face da não apresentação de fotos identificando que o evento realizado referente ao "Festival da Juventude de Múltiplas Tribus" teria sido financiado pelo MTur e que o plano de trabalho teria sido cumprido, bem como da não apresentação das notas fiscais e recibos emitidos em nome das bandas e assinados por seus representantes legais ou empresários exclusivos (débito de R$ 274.000,00, em 23/12/2009) .
5.	Ao se pronunciar sobre os novos elementos de defesa acostados aos autos, a Secex/PE entendeu pela caracterização de sobrepreço na contratação de shows artísticos, caracterizado pela diferença entre o valor contratado para a realização de shows e os cachês efetivamente pagos aos artistas, abaixo demonstrada:
	Bandas
	Contratado
	Pago
	Diferença
	Recibo

	Aquarius
	22.000,00
	15.000,00
	7.000,00
	Peça 31, p. 11

	Rosimar Lima
	10.000,00
	6.000,00
	4.000,00
	Peça 31, p. 13

	Soxote A
	12.000,00
	7.000,00
	5.000,00
	Peça 31, p. 15

	Forró do Maluco
	10.000,00
	6.500,00
	3.500,00
	Peça 31, p. 17

	Cidade Negra
	70.000,00
	35.000,00
	35.000,00
	-x-

	Capital do Sol
	30.000,00
	20.000,00
	10.000,00
	Peça 31, p. 25

	Forró Moral
	35.000,00
	22.000,00
	13.000,00
	-x-

	Marreta You Planeta
	35.000,00
	21.000,00
	14.000,00
	-x-

	Vai D3
	20.000,00
	11.000,00
	9.000,00
	Peça 31, p. 35

	Capim com Mel
	30.000,00
	21.000,00
	9.000,00
	Peça 31, p. 37

	Total
	274.000,00
	164.500,00
	109.500,00
	
6.	Com base nessa constatação e não obstante a documentação acostada aos autos comprovar a execução do objeto pactuado, este Tribunal decidiu, mediante o Acórdão 4082/2018-TCU-Segunda Câmara, dentre outras medidas, julgar irregulares as presentes contas, com fundamento no art. 16, inciso III, alínea "c", da Lei 8.443/1992, e condenar os responsáveis em débito, pelo valor original de R$ 109.500,00, correspondente ao montante recebido do MTur e não repassado às bandas musicais. 
7.	Outrossim, decidiu aplicar-lhes a multa prevista no art. 57 da referida lei, no valor individual de R$ 18.000,00.
8.	Nesta oportunidade, examina-se recurso de reconsideração apresentado pela empresa Erika Produções de Eventos Eireli contra o acórdão condenatório (peça 66) , por meio do qual defende, em síntese, a legalidade da sua contratação pela municipalidade, a detenção da exclusividade de representação das bandas artísticas contratadas, a execução do evento pactuado, a efetiva participação das bandas artísticas no evento, a realização de despesas previamente pactuadas entre as partes, a inexistência de saldo conveniado a devolver e a inocorrência de superfaturamento e de dano ao erário. 
9.	Quanto à admissibilidade da peça recursal, entendo que deve ser conhecida, por preencher os pressupostos constantes dos arts. 32, inciso I, parágrafo único, e 33 da Lei 8.443/1992 c/c o art. 285 do Regimento Interno do TCU.
10. 	No mérito, acompanho as manifestações exaradas nos autos, cujos fundamentos incorporo a estas razões de decidir, no sentido da negativa de provimento do presente recurso e da manutenção da decisão adotada por este Tribunal.
11.	De fato, vejo que, em sede recursal, a recorrente não apresentou qualquer argumento que pudesse descaracterizar a irregularidade apurada nos autos e/ou elidir a sua responsabilidade pela prática dessa irregularidade e/ou pela reparação do dano ocasionado ao erário.
12.	No caso, tecendo alegações meramente argumentativas no intuito de demonstrar a correta aplicação dos recursos públicos, a recorrente defende a inocorrência de dano ao erário sem descaracterizar, contudo, o superfaturamento constatado no pagamento das bandas artísticas por ela contratadas para a execução do objeto conveniado.
13.	O fato é que a própria empresa Erika Produções de Eventos Eireli admitiu, em sede de citação, que pagou às bandas valores inferiores aos que foram contratados com a municipalidade e que a diferença do valor, na monta de R$ 109.500,00, foi utilizada com despesas de alimentação, transporte, hospedagens, impostos e honorários da própria empresa.
14.	Ocorre que, além de tais despesas não estarem previstas no plano de trabalho conveniado e na proposta de preços elaborada pela recorrente para a contratação das bandas artísticas (peça 31, fls. 4/7) , a qual deu origem ao Contrato 48/2009, celebrado entre ela e a municipalidade, não foi apresentado em sede recursal qualquer elemento probatório da sua efetiva realização.
15.	Destarte, a recorrente não logrou demonstrar, mais uma vez, a correta aplicação de parcela dos recursos conveniados.
16.	Ressalto que as alegações de legalidade da sua contratação pela municipalidade, detenção da exclusividade de representação e efetiva participação das bandas artísticas, execução do evento pactuado e inexistência de saldo conveniado não se prestam para tal, uma vez que não se referem à irregularidade que deu ensejo à condenação deste Tribunal, qual seja, a caracterização de sobrepreço na contratação de shows artísticos.
17.	Subsistem, portanto, os fundamentos para a reprovação das contas da responsável, não tendo sido apresentada argumentação e/ou documentação comprobatória capaz de elidi-los.
18.	Para finalizar, cabe ressaltar que, segundo exame empreendido pela unidade, nos termos do entendimento firmado pelo Acórdão 1441/2016-TCU-Plenário, não transcorreu o lapso de dez anos preconizado na Lei Civil, razão porque não há que se falar em prescrição da pretensão punitiva do TCU.
	Ante todo o exposto, VOTO por que seja adotada a deliberação que ora submeto a este Colegiado.
TCU, Sala das Sessões Ministro Luciano Brandão Alves de Souza, em 6 de agosto de 2019.
Ministro JOÃO AUGUSTO RIBEIRO NARDES 
Relator